# 对联营企业顺流交易后股权被稀释持股比例下降

提问人：wx_5b84dbfcbb26 时间：2019-11-15 06:30:18
请教陈版：A 公司以账面价值 100 万的无形资产出资设立联营企业 B，持股 30%，无形资产评估值为 150 万，A 公司初始确认对 B 公司的长期股权投资入账价值时抵消掉了该项交易中未实现的内部交易损益，即初始入账金额为150-（150-100）*30%=135 万元，后续每年采用权益法确认投资收益时对已实现的部分进行调整。
但是今年联营企业引入其他股东增资，A 公司对B 的持股比例下降到 20%，那么在持股比例下降的当期，除了要计算股权稀释应该确认的资本公积，是否还要对上述顺流交易进行调整？
假设 B 取得无形资产后按照 10 年计提摊销，截至增资已经计提 2 年那么按照原持股比例已经实现的未实现内部交易损益 =15/10*2=3,剩余未实现部分 =15-3=12
按照新的持股比例算剩余未实现部分 =10*80%=8
所以要补充确认已实现的 4 万元是吗

回答人：chenyiwei
因持股比例被动稀释，导致与联营企业之间未实现顺流交易损益的金额发生变动（主帖中的 4 万元），由此产生的调整影响，应体现在由权益稀释所导致的 “资本公积——其他资本公积” 中，而不应确认在股权比例被稀释当年度的投资收益中，到后续持股比例再次下降（直至丧失重大影响）时，随同该项资本公积的其他组成部分一起，按比例或全部转入损益。

提问人：wx_5b84dbfcbb26 时间：2019-11-17 06:30:19
还有一种情况，请教一下陈版，假设当初取得联营企业股权时联营企业存在评估增值，那么在在确认应享有的联营企业净资产份额时是按照取得时联营企业净资产公允价值为基础对净利润进行调整后确认，如果后续联营企业引入新的股东，股权被动稀释，那么在计算资本公积时是按照增资后净资产账面价值计算，还是以取得联营企业股权时净资产公允价值为基础调整后净资产 + 新增股本来计算呢

回答人：chenyiwei
以取得联营企业股权时净资产公允价值为基础调整后净资产 + 新增股本来计算。